【裁判字號】    96,訴,2802
【裁判日期】    980205
【裁判案由】    虛報進口貨物產地
【裁判全文】
臺北高等行政法院判決
                                      96年度訴字第2802號
                              .
原      告  喜源國際貿易有限公司
代  表  人  甲○○
輔  佐  人  己○○
            戊○○
被      告  財政部基隆關稅局
代  表  人  呂財益（局長）
訴訟代理人  丁○○
            丙○○
            乙○○
上列當事人間因虛報進口貨物產地事件，原告不服財政部中華民
國96年6 月4 日台財訴字第09600087020 號訴願決定，提起行政
訴訟。本院判決如下：
    主  文
原告之訴駁回。
訴訟費用由原告負擔。
    事  實
一、事實概要：
    原告委由永吉報關有限公司於94年12月26日向被告申報進口
    泰國產製POLISHED PORCELAIN TILE 乙批（進口報單號碼：
    第AW/BE/94/Z444/0434號）；經查驗結果，產地為中國大陸
    ，且係屬尚未經經濟部公告准許輸入之大陸物品，認原告涉
    嫌虛報進口產地，逃避管制情事，依海關緝私條例第37條第
    3 項規定轉據同條例第36條第1 項、第3 項之規定，處以貨
    價1 倍之罰鍰計新臺幣（下同）762 ，492 元，並沒入貨物
    。原告不服，申請復查，未獲變更，提起訴願，亦遭駁回，
    遂向本院提起本件行政訴訟。
二、兩造聲明：
    (一)原告聲明：
      1.訴願決定、復查決定及原處分均撤銷。
      2.訴訟費用由被告負擔。
    (二)被告聲明：
      1.駁回原告之訴。
      2.訴訟費用由原告負擔。
三、兩造陳述：
    (一)原告主張：
      1.按海關緝私條例所定大陸地區物品，其認定標準，準用
        進口貨物原產地認定標準之規定；進口貨物原產地由進
        口地關稅局認定，認定有疑義時，由進口地關稅局報請
        財政部關稅總局會同有關機關及學者專家會商；本認定
        標準依關稅法第24條第2 項規定訂定之，臺灣地區與大
        陸地區人民關係條例施行細則第48條進口貨物原產地認
        定標準第4 條、第1 條定有明文。但關稅法第24條第2
        項於93年4 月13日修正時已刪除，依據行政程序法第
        150 條第2 項規定法規命令之內容應明列其法律授權之
        依據，並不得逾越法律授權之範圍與立法精神，進口貨
        物原產地認定標準其性質為法規命令，與人民之利義務
        有關，且通常應以法律為授權依據，其合法性即有疑義
        。
      2.關於來料加工合法性的說明：
        按進口貨物原產地認定標準第7 條第1 項第2 款規定，
        在9 5 年1 月1 日前進口我國之磁磚仍可依WTO 一般準
        則，磚胚在第三國進行加工其附加價值增加35% 以上者
        ，視為實質轉型，以該第三國為產品的原產地。本件貨
        品進口日期為94年12月26日，依磚胚進口泰國的CIF 價
        格及成品出口的FOB 價格計算得知[ （
        USD1.361-USD0.7 ）/ USD1.361= 48.56%，附加價值率
        為48.56%，完全合法。何況原告自始即說明此批貨物為
        大陸磚胚至泰國加工經實質轉型的完成品，我們從未蓄
        意假稱泰國GBPINTERTR ADECO. ，LTD.（下稱GBP 公司
        ）公司的貨為100%在泰國窯燒製成，如此又何來虛報產
        地之嫌呢；況且，依被告於94年12月28日公告的新聞資
        料第129 號中亦於第四項中明示：財政部、經濟部於94
        年3 月9 日以台財關字第09405001190 號函及經貿字第
        09402602310 號函會銜公告進口瓷磚之原產地認定基準
        ，應以進口貨物原產地認定標準第7 條第1 項第1 款之
        規定認定之，自95年1 月1 日起生效。換言之，在94年
        12月31日前適用進口貨物原產地認定標準第7 條第1 項
        第2 款，東南亞國家尚可以進口大陸之磚坯在當地進行
        加工程序，只要其附加價值超過35％者，仍可進口我國
        。
      3.關於台灣區陶瓷工業同業公會（下稱陶瓷公會）公信力
        的問題：
        (1)陶瓷公會根據光碟鑑定GBP公司的加工程序為磨切包
          裝佔總成本的百分之十以下，說辭已是前後矛盾，以
          往公會提供給被告的說法為拋光磚的加工程序佔總成
          本的比例為：整平，定厚占12% ，粗拋7%，細拋7%，
          修邊7%，包裝8%，（其中公會並無列出應有的5%破損
          ），因GBP 公司沒有整平，定厚的裝置，故其磚胚加
          工的附加價值率只能以29% 計算，不符合我國要求的
          35% 水準，但現在又改口為百分之十以下，說詞是否
          前後矛盾不合常理。GBP 公司所有的機械設備本就是
          不需整平、定厚就可直接進行加工的先進機種；同時
          為了成本的考量，GBP 公司本來就是由大陸進口未修
          邊磚Unsquaring Ceramic Tile 及未拋磚Unpolished
          Porcelain Tile進行加工，而非粗磚胚Tile Body ，
          陶瓷公會如何能以不適用的規則硬加於本批貨品之上
          。
        (2)若按照陶瓷公會對產品加工製成的計算方式所得出的
          29%，加上公會所忽略的所需的費用，則GBP公司拋光
          磚製成品的附加價值率應為50.81%，遠超出我國進口
          貨物原產地認定標準要求的35%，其計算明細如下：
          磚胚由大陸運至泰國的海運及陸運費為每片泰幣
          3.63，佔售價THB55.37的6.56%（成本分析表A.項，
          THB3.63 ÷THB55.37=6.56%），製成品由泰國運至台
          灣的海運及陸運費為每片泰幣3.77，佔售價THB55.37
          的6.81% （成本分析表F.項，THB3.77 ÷
          THB55.37=6.81%），管銷成本每片泰幣2.25，佔售價
          THB55.37的4.06% （成本分析表G.項，THB2.25 ÷
          THB55.37=4.06%），磚胚進口泰國及由泰國出口吊櫃
          費兩趟各THB2600 ，磚胚進口每櫃裝2858片，每片平
          均THB0.9097 ；成品出口每櫃裝3040片，每片平均
          THB0.8553 ；則兩趟吊櫃費共佔售價的3.19% （吊櫃
          費兩趟，THB0.9097+THB0.8453=THB1.7650 ，
          THB1.7650 ÷THB55.37=3.19%），泰國出口報關（含
          提單費）平均每櫃THB2000 ，佔售價的1.19% （
          THB2000 ÷3040片÷THB55.37=1.19%）總計陶瓷公會
          所忽略的費用為6.56%+ 6.81%+ 4.06%+ 3.19%+
          1.19%= 21.81% 加上陶瓷公會核定磁磚製程步驟的
          29% ，則按磁磚公會的算法GBP 公司拋光磚產品的附
          加價值應為21.81%+ 29%= 50.81% 。GBP 公司原本就
          以磚胚不需整平的方式計算毛利，不論是按磁磚公會
          的計算方式（產品附加價值率50.81%），或是按我國
          進口貨物原產地認定標準要求的計算方式：貨物出口
          價格FOB （=USD1.361 ）- 直、間接進口原材料及零
          件價格CIF （=USD0.70）/ 貨物出口價格FOB （
          =USD1.361 ）= 附加價值率（48.56%），都超過我國
          93年修正的進口貨物原產地認定標準要求的附加價值
          率需大於35% 的規定。
      4.原告與GBP公司進行貿易之前已確認該公司自92年起在
        台灣已有數千櫃的進口數量，並已經多次海關回查無誤
        ，但原告仍謹慎的以信用狀與其交易，並期望透過銀行
        之間寄送的單據的公正性能給我們更多的保障。在原告
        與GBP 公司進行貿易之初亦有數筆交易經海關回查確認
        無異議放貨（包含五堵關報單號碼AW//94/4633/1002，
        94年9 月9 日進口，9 月9 日報關，11月28日經產地回
        查後放行，歷時兩個多月，倉租共支出十幾萬，進口的
        利潤真的好到可以支付這些無謂的損失嗎；五堵關尚有
        報單號碼AW/94/5384/0015 、AW/94/5384/0014 、
        AW/94/5384/0013 、AW/DA/94/HU18/0246、
        AW/BE/94/Z444/0435等數筆回查放行）。
      5.關於磚底背標的問題：
        對於本件貨品磁磚胚底有未標示MADE IN THAILAND字樣
        ，只是第三國來料加工產品的權宜之計，並未觸犯我國
        法令；況且不論是包裝紙箱的標示，或是磚胚棧板的再
        利用等，都是合法合理實際運作的現象。關於部分磁磚
        底標遭刮除及加蓋GBP 字樣，更印證本批產品確於泰國
        進行重要加工，因GBP 公司為購買大陸磚胚進行加工的
        加工廠，其購買的對象可能是五家，十家，甚至是數十
        家，端看各家磚胚廠產品花色及種類的不同是否能符合
        GBP 公司客戶的要求；在並非集中購買的情形下，為維
        護品質及GBP 公司的商品價格，在無法要求磚胚廠另開
        模製作GBP 公司專屬的底標的情形下，為免觸犯商標權
        問題，頂多是以無底標的方式交貨，或是維持原有狀況
        出口；如果這批貨是要出口到台灣，除了無底標或英文
        底標的磚胚外，GBP 公司須在泰國加工時以人工將大陸
        簡體字的磚胚底標磨除，以免造成台灣客戶通關的障礙
        ，況且台灣客戶要買的是GBP 的產品而不是要幫大陸的
        磚胚廠廣告，而人工磨除底標磁磚的破損率有多高，被
        告可輕易由任一台灣窯廠得知，又或許，台灣的進口商
        為了保護自己的利益及市場佔有率，特意要求GBP 公司
        磨除所有磁磚的底標以免被敵對廠商仿效進口而失去市
        場優勢也是無可厚非，在不觸犯我們台灣進口法規的情
        形下如此作為並無違法，如果GBP 公司不是在泰國實際
        進行加工，又如何能做到這一點呢；如果GBP 公司不是
        為了加工識別，為何不蓋上泰國知品牌COTTO 或白馬、
        冠軍等反而更利於有效通關呢？
      6.關於泰國進口與出口尺寸申報相同的問題：
        對於泰國磚胚進口與成品出口貨物尺寸同為60cm*60cm
        的疑義，實為此乃工業產品對於合理公差比範圍內的統
        稱，所謂60cmX60cm製品，一定有一個正負0.5公分左右
        的長寬容許度，這是磁磚經窯燒壓模後冷卻收縮的特性
        ，任何一個對磁磚有粗淺認識的人都有此一常識，不論
        產品實地測量尺寸是59.5cmX59.5cm還是60.5cmX60.5cm
        報關時一律統稱60cmX60cm ，公差比的大小在任何一個
        國家都有統一的規範，我國的CNS 標準亦有±0.5%的公
        差比，如歐洲標準在長寬上是容許±0.6%。況且磚胚工
        廠出貨給GBP 的是60cmX60cm 未拋光磚Unpolished
        Porcelain Tile，只要是在公差比容許的範圍內即可，
        GBP 公司可視實際加工成品的狀況分級決定售價；本來
        就是進口到泰國加工成60cmX60cm 磚的磚胚報關時沿用
        一般成品的通稱有何不可，還是我們海關要看到GBP 公
        司進口80cmX80cm 磚胚切邊而非修邊成60cmX60cm 磚出
        口或進口100cm X100cm磚胚切邊成80cmX80cm 磚出口才
        肯相信GBP 公司並非只做簡單的包裝重整作業而是有實
        地進行加工，GBP 公司不會特意向磚坯廠要求購買
        60.3cm*60.3cm 的磚坯進口泰國以加工成準確
        60cm*60cm 的成品出口，對公差比容許範圍內的統稱吹
        毛求疵是否太過嚴苛。
      7.關於進口泰國磚胚的包裝問題：
        GBP 公司由大陸進口的磚胚一律是以裸露的棧板包裝，
        在加工的過程中常見破損廢料，絕非如被告所言GBP 工
        廠由大陸進口成品僅做簡單的再包裝即可出口，若只是
        再包裝而無實際加工，廢料堆場及污水處理設備就無存
        在的必要，只是浪費成本而已。但又如果如被告所言，
        磁磚進口到泰國是有紙箱包裝的完成品，GBP 公司拆紙
        箱更換包裝豈不是冒著破損的風險增加成本，多此一舉
        嗎。
      8.關於GBP工廠位於保稅區的問題：
        按被告所言，GBP 的生產線僅做簡單的刮除磚胚表面的
        蠟及磨邊，再這種情形下，生產線機台僅需1.5 公尺就
        可，何需用到120 多公尺的ㄇ形生產線呢（鈞院卷1 第
        44 頁 、45頁之圖示）。又何需大費周章設置污水處理
        系統。GBP 工廠位於保稅區是因為泰國進口磁磚成品的
        進口關稅為120%，若是半成品加工再出口可免稅，GBP
        公司登記名為國際貿易公司，他國來料加工實屬常理，
        否則何必多此一舉的申請保稅原物料加工廠的登記證呢
        。
      9.關於ALLIANCE CERAMIC PRODUCTS CO.，LTD.（下稱
        ACP公司）公司對我國駐外單位所言與GBP公司並無合作
        關係，僅承接部分轉包代工工作，且ACP 公司有刮平機
        ，無打蠟機；GBP 公司確有將部分訂單轉交ACP 公司生
        產，只因我國駐外單位與海關堅持要求加工廠必須有刮
        平設備，GBP 公司負責人劉先生只好向駐外單位提出其
        轉包工廠ACP 公司有刮平設備，以符合駐外單位的要求
        ，但這其實是多此ㄧ舉，GBP 公司只有在產能不足時會
        將部分工作轉包ACP 公司代工，並不是GBP 的每ㄧ批貨
        都必須先送到ACP 公司刮平後再運回本? 接續後面的加
        工步驟，而且GBP 公司的機器使用金剛石磨頭，可以不
        需刮平來破壞結晶體就可直接拋光，這是國內磁磚公會
        的老舊機械所沒有的功能，海關怎可以舊的技術來評定
        新式設備不合理來認定GBP 公司對其產品加工的附加價
        值不足35% 。原告對於金剛石磨頭可以在不需刮平的情
        況下逕行拋光可以以小型金剛石磨機當庭示範對未拋磚
        的拋光步驟，來證明公會所言不足採信。
      10.被告所提鈞院卷1第65頁之附件5，為磁磚半成品出口到
        越南HO CHI MINH （胡志明市）的商業發票，出口國家
        ，對象都不同，以此來牽強附會GBP 公司原料進口泰國
        的CIF 價格偏低不合理，殊不合理。再者，被告所提鈞
        院卷1 第74頁之附件10是一張越南大同奈公司的產證，
        上面雖有註明加工工序，但那也只是該越南公司明瞭我
        們台灣海關已知該公司產品也是進口大陸磚胚至越南加
        工出口所做的權宜措施，否則，可以請被告出示該越南
        大同奈公司在民國94年之前所出的產證，上面絕對不會
        註明加工工序。何況，越南與泰國的產證格式本就有別
        ，被告怎可出示越南的產證來質疑泰國的產證與加工產
        證有無不同。又，被告所提鈞院卷1 第78頁之附件13，
        CTN 的中文加註是（紙）箱，主要是以「箱」來計量，
        是否有外包「紙箱」並沒有硬性規定，否則會列出「
        CTN-紙箱」，而不是「CTN-（紙）箱」；且依被告所提
        鈞院卷1 第65頁之附件5 ，所謂NANHUI地區合理的磚胚
        出口商業發票也是以CTN 做單位，是12000 CTNS；況且
        ，本件GBP 公司原料進口狀態為無紙箱包裝加上護角及
        打包帶，完全符合被告所言磚胚的出口包裝。
      11.原告於復查程序所附的照片A 註解著「卸磚台」，意指
        G BP公司拆卸進口貨櫃的月台，旁邊的成品堆置並不是
        這張照片訴求的重點，我們也從未在照片A 上註明是磚
        胚堆場；照片B 註解「廢料場」，是要顯示拆卸磚胚產
        生的打包帶廢料及部分研磨時產生的破磚廢料，背景是
        成品堆置的倉庫，與這張照片主要訴求的部分無涉；照
        片C 分明為ㄇ字形生產線的第3 向，表示研磨完畢出磚
        的情形，原告亦僅註明是「研磨」，亦與背景的成品堆
        置無涉。再者，原告所提之信用狀（信用狀號碼：
        5AR2/00060/3241 ，2005年11月15日由第一銀行基隆分
        行開出），本件相關進口文件包含直航船提單、商業發
        票、裝箱單等，均清楚註明信用狀號碼及開狀日期。
      12.關於產品附加價值率的計算，共有4種方式：
        (1)附加價值率42.34%：
          鈞院卷1第60頁附件3列出拋光磚成品售價中，在加工
          流程（即工廠拋光線上）所佔的比例為刮平、定厚
          12% ，粗磨拋光7%，精拋光7%，磨切邊6%，打蠟包裝
          8 % ；即使不計算陶瓷公會所言GBP 公司沒有刮平、
          定厚的12% 【在此不能以磚胚進口的C.I.F.價格加入
          計算，而必須以磚胚進口到泰國GBP 工廠之後，到出
          售的F.O.B.價格（每片美金1.361 元* 美金對泰幣匯
          率1:40.69= THB55.37 ）之間在泰國產生的占F.O.B.
          價格的百分比增加比率去計算，這才是在泰國產生的
          附加價值】所必須加上的有：
          進口報關、提單：
            每櫃THB2000，則每片為THB0.6579(THB2000/2 858
            片=THB0.6998)，佔F.O.B.售價的1.26%
            (THB0.6998/THB55.37*100%=1.26%)。
          進口泰國的吊櫃費：
            吊櫃費每櫃THB2600，磚胚進口每櫃平均裝2858片(
            進口報關48580片/17櫃= 2858片，THB2600/2858=
            THB0.9097/片)，佔F.O.B.售價的1.64%(THB0.
            9097/THB55.37*100%=1.64%)。
          進口泰國由港口至工廠的陸運費：
            每片THB0.36，占F.O.B.售價的0.65%(THB0.
            36/THB55.37*100%= 0.65%)。
          工廠生產線上產生的費用按陶瓷公會的不含刮平定
            厚的28% 計算：
            因被告提供的公會資料只是幾個籠統的數字，但因
            內含粗磨拋光7%，精拋光7%，磨切邊6%，打蠟包裝
            8%等項目，姑且認定這些數字中已將原告附件2 中
            第12頁B.項的設備耗材費用包含在內。
          機器設備與耗材費用於上一項已計入考慮。
          管銷成本：
            機械設備攤提折舊為THB1.70/片，人事費用為
            THB0.55/片，合計管銷成本為THB2.25/片，佔F.O.
            B.售價的4.06%(THB2.25/THB55.37*100%= 4.06%)。
          勞工成本：
            為THB2.25/片，佔F.O.B.售價的4.06%(THB2.25/TH
            B55.37*100%=4.06%)。
          電費支出：
            為THB1.87/片，佔F.O.B.售價的3.38%(THB1.
            87/THB55.37*100%=3.38%)。
          出口陸運費：
            為THB0.29，佔F.O.B.售價的0.52%(THB0.
            29/THB55.37*100%=0.52%)。
          出口報關、提單：
            每櫃THB2000 ，則每片為THB0.6579 ，佔F.O.B.售
            價的1.19% (THB0.6579/THB55.37*100%=
            THB1.19%) 。
          出口吊櫃費：
            吊櫃費每櫃THB2600，磚胚出口每櫃平均裝3040片(
            台灣進口報關30398片/10櫃= 3040 片，
            THB2600/3040= THB0.8553/片) ，佔F.O.B.售價的
            1 .64%(THB0.8553/THB55.37*100%= 1.54%)。
          由此可知按方法1 、GBP 產品在泰國產生的附加價值
          率為(1)+…(11)=42.34% 。
        (2)附加價值率54.34%：
          雖然GBP 公司所使用的機器可以直接進行拋光，不須
          傳統機械的刮平定厚手續，但金鋼石磨頭的設置，應
          可視為傳統刮平定厚手續的替代，所以，公會所提供
          拋光磚成本分析的40% 應全部計入，上列第1 種方式
          的第項應該改為40% ，其餘10項算法相同，則GBP
          產品在泰國產生的附加價值率為(1)+…(11)=54.34%
          。
        (3)附加價值率計算方式3：（附加價值率48.34%）
          原料磚胚的進口CIF 價格，保險費按97年6 月10日行
          政訴訟準備庭上被告陳述之一般慣例以C&F 價格加一
          成的千分之4 計算，CIF 價格改為USD0.7031/片，按
          進口貨物原產地認定標準第7 條第1 項第2 款規定的
          算法得出附加價值率48.34%。
        (4)附加價值率計算方式4：（附加價值率40.63%）
          泰國原料磚胚的C.I.F.價格，按照泰國進口報單申報
          金額為USD0.808/ 片（此為泰國海關核定單價），按
          我國進口貨物原產地認定標準第7 條第1 項第2 款規
          定的算法得出附加價值率為40.63%。
        (5)綜上可知，4 種算法皆可證明本件貨物在泰國加工的
          附加價值率皆超過我國進口貨物原產地認定標準要求
          的35% ，已達實質轉型，以泰國為原產地。
      13.關於生產線產能的說明：
        因GBP 公司的機器設備為KPXC800/32A+24B+FW800/2+4
        乃是由二套機器組合而成，故日產量為5 ，500M2*2 套
        ＝11 ，000M211，000M2 ＝30555 片（60cm*60cm ）拋
        光磚機械每日運作時間為8 小時（扣除早上暖機及下班
        前清理磨頭時間，標準運作時間為6 小時），則每小時
        產能為5092片（60cm*60cm ）拋光磚換算產能為每分鐘
        84片（60cm*60cm ）拋光磚。
      14.關於磁磚於刮平定厚前後產品特性的說明：
        本件磁磚種類為滲花磚，磚胚在未經刮平定厚前，表面
        有一層釉面結晶，此堅硬的結晶層能使磚胚免於磨損及
        污染，在刮除表面釉料後，才能對其下的滲花圖案進行
        拋光磨亮，但在失去表面釉料的保護後，拋光完成的滲
        花磚必需上蠟保護，才不致於在施工過程中受到不必要
        的塗污，施工完成後再將保護蠟拭除；由此可見，滲花
        磚於刮平定厚前可防污染，在拋光完成之後則否。在本
        件中GBP 公司的機器設備因配有金鋼石磨頭，可省略刮
        平定厚的手續逕行拋光。
      15.被告稱原告向GBP 購買拋光磚進口台灣，起初並未申報
        該泰國出口商為來料加工工廠，待海關查出該GBP 公司
        為來料加工，才承認所購磁磚磚胚來自大陸云云，惟查
        ：
        我國進口貨品在磁磚的稅則碼上，僅做有釉、無釉等區
        分，並未單獨條列第三國來料加工的稅則編碼；況且，
        在94年底前在第三國加工超過35% 即視為實質轉型，以
        該第三國為原產地，GBP 產品可合法進口我國。原告向
        GBP 公司購貨之初（報單號碼：AW/94/4633/1002 ；94
        年9 月9 日進口，94年11月28日領貨）經五堵關回查2
        個多月，之間GBP 公司提送光碟、產品設備及更重要的
        該公司來料加工的所有進貨及水電費收據，供做成本分
        析之用，即原告自始就提供成本分析表給海關，言明所
        進口之貨物為來料加工的產品，從未隱瞞不報。
      16.關於GBP 公司磚胚進口數量，與成品出口數量之間的相
        關性，ㄧ般來說相同花色，如本件同ㄧ張提單的另外5
        個櫃（報單號碼AW/BE/94/Z444/0435）花色同為YS609
        ，相同品項如同為滲花磚或同ㄧ家磚胚廠，較有可能在
        同ㄧ批進貨中進口泰國；至於本件泰國磚胚進口報單上
        的進貨數量與本件同ㄧ張提單上共10個櫃的出口數量相
        比較，應可推定此10個貨櫃的磚胚進口泰國應在同ㄧ批
        ；而磚胚進口泰國報單上所載進口時間為泰國2548年11
        月2 日（相當於西元2005年11月2 日），出口的出貨發
        票時間為西元2005年12月14日，以進貨、出口的數量（
        進口48580 片；出口30398 片）及時間（進口11月2 日
        ；出口12月14日）比較起來，應無原料不同批，而成品
        在同ㄧ批出口的成本無法估算的情形發生。此外按照
        GBP 公司生產線內部控制的情況，原告仍主張在磚胚加
        工時無殘值發生，因該GBP 公司將其少數的研磨破磚改
        成其他小尺寸在國內銷售，故被告關於原料耗損的殘值
        算法不適用於本件。
      17.GBP 公司自91年合法登記核准起，已進口台灣不下千餘
        櫃，不止基隆關，台中關，高雄關也已屢次向我國駐外
        單位要求查證無誤，進口實績足以證明其加工能力。但
        在原告於94年底遭逢通關困境之時，仍有部分進口商向
        GBP 公司購買的貨物得以通關放行（報單號碼
        DA/BC/94/WT60/3212，95年1 月4 日報關，1 月12日放
        行，台中關10櫃），不知被告衡量的標準為何。再者，
        97 年4月10日高雄關稅局私貨逾期貨通信標售清表中第
        6 組及第8 組案號分別是(97)逾0129及
        (97) 逾0130號，進口日期為94年12月31日及94年12月
        29日，經驗貨後標示產地為「TH」，即泰國，但實地看
        貨後發現泰國出口商與本件同為GBP INTERTRADE CO.
        ，LTD.，進口日期同為94年12月底，相同的出口商，相
        近的進口時間，驗貨單位查驗產地結果為何不同。
      18.由於原告在銀行並無擔保額度，故向同行TILEGENERAL
        INTERNATIONAL TRADE CO., LTD. 商議以該公司為申請
        人向銀行要求開發180 天後還款的遠期信用狀（信用狀
        條款50：開狀申請人APPLICANT 為TILE GENERAL
        INTERNATIONAL TRADE CO., LTD. ；條款46A 第3 項：
        收貨人NOTIFY PARTY為原告YOSHIMOTO INTERNATIONAL
        TRADE CO., LTD. ；並可依本信用狀號碼
        5AR2/00060/3241 向開狀銀行查詢是否為180 天還款之
        遠期信用狀）以此做為貨物進口後出售週轉之用; 故
        GBP 公司必須發出以信用狀開狀人（TILE GENERAL公司
        ）為抬頭的PROFORMA INVOICE。至於裝貨港為ANY
        THAILAND PORT ，因GBP 公司附近港口包含曼谷及藍家
        蚌，只要GBP 公司認為海運費划得來而報出此CFR 價格
        ，信用狀如此規定並無不妥云云。
      19.提出GBP報價單、信用狀、進口報單（AW/BE/94/Z444/
        0434）、直航船提單、發票、裝箱單、裝箱明細、經我
        國駐泰經濟文化辦事處簽認的產地證明書、工廠及生產
        線照片、泰國成品出口報單含背面有泰國海關出口合法
        簽件、原料泰國進口報單、原料泰國進口發票、原料泰
        國進口裝箱單、原料泰國進口提單、生產流程圖、附加
        價值增加48.56%的成本分析表、成本分析表細項分析、
        GBP 保稅物料加工廠准許書、GBP 公司工廠登記證、
        GBP 公司工廠登記證、GBP 公司工廠登記證效期、GBP
        公司工廠增加機械設備備註、拋光磚工廠加工准許證、
        年度繳稅證明書、機械說明書、機械型錄、GBP 公司歷
        年進口實績、95年初臺中關放行資料、GBP 與大陸出口
        商購買合約及付款證明、本件泰國成品出口報單、直航
        船提單、出口發票、出口裝箱單、出口裝箱明細等件影
        本為證。
    (二)被告主張：
      1.被告產地查證過程如下：
        (1)被告分別於94年12月30日暨95年1 月24日檢附原告提
          供之泰國產地證明書及出口報單函請駐泰國代表處經
          濟組（下稱駐外單位）協助查復結果，產地證明書確
          係泰國商務部所簽發（原處分卷1 附件4 ），泰國海
          關稱出口報單內容屬實（原處分卷1 附件6 ）。惟駐
          外單位於94年11月18日另案函覆被告略以（原處分卷
          1 附件7 ）：「GBP 公司位於曼谷市郊，負責人劉文
          光表示稱：ACP 公司係其關係企業，GBP 公司係泰國
          海關保稅倉庫，貨物進出均受泰國海關管制，另檢送
          查證所拍照片及錄影光碟供參。」。惟參據駐外單位
          95年4 月21日泰組經字第09500006560 號復函，泰國
          ACP 公司稱：「該公司與GBP 公司並無關係，…GBP
          公司偶將部分訂單產能轉請ACP 公司生產。」（鈞院
          卷2 附件1 ）。
          由此可知，GBP 公司負責人所言顯為掩飾該公司無加
          工拋光磚能力之事實。
        (2)為審慎計，被告爰檢附前揭照片及錄影光碟等資料，
          送請陶瓷公會協助鑑定；該公會於94年12月20日以（
          94）台陶會福字第150 號函覆（原處分卷1 附件8 ）
          略以：
          CD1（光碟1 GBP公司）鑑定：
            未見拋光設備前段加工之刮平定厚設備；且有粗拋
            光機、精拋光機、磨切邊機、打臘機。
          CD2（光碟2）ACP公司鑑定：
            有刮平定厚機、粗拋光機、精拋光機、磨切邊機；
            且沒有打臘機。
          CD2（光碟2）GBP公司鑑定：
            重點在說明釉面磚之磨切邊加工。因與本件拋光磚
            之加工無關，故不予討論。
          由此可知，GBP 公司之拋光線尚缺刮平定厚設備，
            無法從事拋光磚之完整加工，其加工工序僅為粗拋
            光、精拋光、磨切邊及打臘包裝等，充其量附加價
            值率僅為28﹪（7 ﹪＋7 ﹪＋6 ﹪＋8 ﹪），無法
            達到35﹪實質轉型之規定；又ACP 公司非GBP 公司
            之關係企業，如果GBP 公司將磚胚送至ACP 公司作
            刮平定厚、粗拋光、精拋光、磨切邊機、再送回
            GBP 公司打臘包裝，則需來回2 次打包，實不符合
            經濟效益，顯見GBP 公司負責人劉文光所稱不足採
            信。
          又被告曾函詢國內工業主管機關經濟部工業局有關
            瓷磚加工附加價值率之計算問題（原處分卷1 附件
            1 0 ），經該局於95年1 月9 日以工化字第
            09401065880 號函（原處分卷1 附件11）復：「…
            可洽請台灣區陶瓷工業同業公會協助提供」足見陶
            瓷公會提供之瓷磚成本分析資料具有專業公信力，
            原告所稱產品附加價值超過35% ，顯與事實不符，
            故系爭貨物原產地顯非泰國。又系爭貨物與進口報
            單第AA/94/6691/5012 、5013號2 案（原處分卷1
            附件9 ）〔該2 案經財政部關稅總局進口貨物原產
            地認定委員會95年3 月10日第5 次審議會會商結果
            （原處分卷1 附件12及原處分卷2 附件1 ），維持
            被告所認定之產地為中國大陸〕，屬相同進口人、
            相同供應商、同一期間進口，且貨物品名、規格均
            相同，故原告依進口貨物原產地認定標準參考事項
            第8 點規定，認定系爭貨物產地為中國大陸，應屬
            適法。
        (3)被告於97年7月8日再度函請駐外單位向泰國GBP公司
          查詢該公司自中國大陸進口磚胚，經拋光之加工情形
          及合格率（鈞院卷2附件2）。駐外單位於同年9月12
          日及15日以泰組經字第00000000000號暨00000000001
          號函檢附GBP 公司提供之相關文件，並稱該公司已停
          工逾1 年未再生產案揭產品（鈞院卷2 附件3 、4 ）
          ，惟仍未提供拋光合格率之相關資料，亦不願接受駐
          外單位查訪及實地丈量拋光線，所檢附資料原告於行
          政訴訟準備程序庭均已提供，且與拋光合格率無關。
        (4)駐外單位復於97年10月1日以泰組經字第
          09700015310 號函檢附GBP 公司提供「破損成本分析
          」稱：「於運送到倉庫及拋光線上之破損率約佔1.67
          ﹪，則其CIF 價格調整為USD1.9774/m2；而且破損部
          分可以改為57×57CM或40×40CM在泰國本地銷售。」
          （鈞院卷2 附件5 ），亦即該公司之加工為零損耗（
          核與原告所稱破損部分可視情況改成30×60、40×40
          或50 ×50 ㎝轉銷東南亞各國不符）。惟查GBP 公司
          於進口報單之申報價格為CIF USD 0.808/PC〔計算式
          ：（USD38 ，864 ＋USD388.64 ）÷48，580PCS〕，
          合CIF USD2.2444/m2（鈞院卷2 附件6 ），顯見GBP
          公司又再度說謊，所稱實無足為採。
        (5)駐外單位另於97年10月15日以泰組經字第
          09700015720號函稱GBP公司已同意訪廠並檢附訪查之
          紀錄光碟一片供參（鈞院卷2附件7），經核確認該拋
          光線無定厚刮平設備。又於97年10月16日以泰組經字
          第09700015721號函再度提供GBP公司送交涉案產品相
          關成本計算資料（鈞院卷2附件8），經核該資料與前
          所提供者完全相同，並無任何新事證。
        (6)被告另查得泰國T.T. Ceramic CO.LTD （下稱T.T.公
          司）為一家拋光磚生產工廠，提供對拋光合格率回覆
          稱：「該公司有關拋光磚之生產，自磚胚經拋光到成
          品，約84﹪之Grade A （合格品）；Grade B 12﹪；
          Grade C 3 ﹪；廢料1~1.5 ﹪。…Grade B 及Grade
          C 之售價分別較Grade A 便宜22﹪及45﹪。」，97年
          9 月26 日 駐外單位泰組經字第09700015010 號函參
          照（鈞院卷2 附件9 ）。其中16﹪不合格品中可銷售
          部分，其價格與正常品11.01 ﹪之售價相當〔計算式
          ：12﹪×（1 －22﹪）＋3 ﹪×（1 －45﹪）〕，亦
          即拋光合格率提升為95.01 ﹪（84﹪＋11.01 ﹪），
          換言之無殘值之部分為4.99﹪（採對原告有利，廢料
          以查得低標準1 ﹪核算）。
      2.本件屬違規轉運之證據如下：
        (1)就系爭貨物查驗實體發現：來貨外包裝雖印刷產地「
          MADE IN THAILAND」，惟係印刷於包裝之側面不明顯
          處（鈞院卷2 附件10），較不易被發現偽標產地情事
          ，與一般原廠印刷於包裝正面明顯處有別。
        (2)GBP公司經駐外單位查證結果：
          該公司負責人稱GBP公司為泰國海關保稅倉庫。
          按保稅倉庫係屬儲存保稅貨物之場所，充其量僅作貨
          物之包裝或重整工作，並非加工貨物之工廠。該公司
          負責人又稱其與ACP 公司合計3 條生產線，ACP 公司
          為其關係企業；惟已遭ACP 公司否認（鈞院卷2 附件
          1 ）。由此可知GBP 公司應無拋光磚之加工能力。
        (3)另參據型錄之工作過程說明可知，原告有提供經塗改
          不實型錄之情事，將拋光過程中最重要的設備「刮平
          機」字樣塗抹掉，惟尚留有未去除的英文標示
          calibrating machine（鈞院卷2附件11）。顯然原告
          所稱：「GBP 公司的機器使用金鋼石磨頭，可以不需
          定厚刮平來破壞結晶就可直接拋光」乙節，應非事實
          ，不足採信。
        (4)又GBP 公司所提供之加工光碟經陶瓷公會判讀結果，
          該拋光線無刮平定厚設備，僅具粗拋、精拋、磨切邊
          及打臘包裝之功能（附加價值率最多僅達28﹪，原處
          分卷1 附件8 ），核與原告所提供之拋光線典型配置
          「刮平機」字樣被塗抹掉相符（鈞院卷2 附件11）。
        (5)原告所提供大陸之出口裝箱單，註明包裝單位為「
          CTNS」（鈞院卷2附件6），顯然系爭貨物係以拋光磚
          成品之態樣，由大陸出口至泰國GBP 公司，而非磚胚
          ，其理甚明。GBP 公司所進口者如為磚胚則其包裝單
          位應為BUNDLE（鈞院卷2 附件12），因磚胚進口後，
          為加工需要，仍需拆包，待完成加工後，加上4 個護
          角經束緊，再包護紙箱即可，無需浪費紙箱包裝。又
          瓷磚之紙箱經包裝後會產生8 條明顯的摺線，且磚胚
          之規格大於成品，從而磚胚使用過之紙箱無法重複使
          用於成品上，因此磚胚不會使用紙箱包裝（鈞院卷2
          附件13），徒增成本。
        (6)又據原告所檢附之卸磚台照片，均為瓷磚製成品，且
          其包裝與系爭來貨之包裝（鈞院卷2 附件10）完全相
          同。既然原告主張系爭貨物為泰國GBP 公司自中國大
          陸進口磚胚來加工，何以居於本案關鍵之磚胚拆卸情
          形反而無法提出佐證，實有悖常理，顯非自中國大陸
          進口磚胚加工之情形。
        (7)經核GBP公司提供交易文件所載，磚胚之價格為C＆F
          USD 0.7/PC（鈞院卷2附件6）；駐外單位再度查證時
          稱CIF USD 0.7/PC（鈞院卷2 附件3 第2 頁）；進口
          報單申報CIF USD 0.808/PC（鈞院卷2 附件6 ），顯
          然GBP 公司提供之交易價格資料非但前後不一，且相
          互矛盾，有刻意壓低進口CIF 價格，以膨脹附加價值
          率情事。
        (8)綜上，GBP公司既無拋光磚之加工能力，即屬違規轉
          運中國大陸製拋光磚。
      3.與本件案情相同之2宗訴訟（國外供應商皆為泰國GBP公
        司），均被判決「原告之訴駁回」，鈞院96度訴字第
        2016號暨高雄高等行政法院95度訴字第1102號判例足資
        參照。
      4.本件苟真在泰國GBP公司從事加工情事，則就GBP公司提
        供之交易文件，根據進口貨物原產地認定標準第7條第2
        項規定，計算其附加價值率如下：【附加價值率之計算
        公式：〔貨物出口價格（F.O.B.）－直、間接進口原材
        料及零件價格（C.I.F.）〕/貨物出口價格（
        F.O.B.）】
        (1)參據經濟部國際貿易局97年7月21日貿服字第
          09770167530號函示，「進口貨物原產地認定標準」
          第7條第2項規定之「附加價值率」計算公式中，所稱
          「直、間接進口原材料及零件價格」，係指進口原料
          及零件其在進口報單所列之CIF價格（鈞院卷2附件17
          ）。
        (2)次據財政部97年8月18日台財關字第09700365530號函
          示，進口貨物原產地認定標準第7條第2項規定附加價
          值率計算公式…其中直、間接進口原材料及零件價格
          ，係指產製或加工相關貨物所使用之直接或間接進口
          原料及零件，於進口時之CIF 價格（鈞院卷2 附件17
          ）。
        (3)再據原告提供泰國GBP公司進口報單所載CIF價格為
          USD 2.2444/m2〔計算式：CIF USD（38，864＋388.
          64）÷17，488.8 m2〕；耗材（如磨石、砂輪、及鑽
          石切片之價格）：因未提供磨石之價格資料，僅計算
          砂輪及鑽石修邊磨片THB15.97/m2 ，折合USD
          0.3896/m2 【計算式：THB15.97/m2 ÷40.9891 （匯
          率：參照GBP 公司進口報單所載）】；包裝費用（含
          紙箱、包裝帶、防水膠帶等）總計THB3.75/PC，折合
          USD0.2541/m2 【 計算式：THB3.75/PC÷0.36m2/PC
          ÷40.9891 （匯率）】；泰國出口FOB 價格為
          USD1.361/PC 折合USD3.7805/m2（計算式：USD 1.
          361/PC÷0.36m2/PC）核算
          如下：
          參據查得泰國之拋光合格率為95.01﹪（鈞院卷2附
            件9），則產製1單位的拋光磚應各使用1.0525單位
            之磚胚及耗材（計算式：1÷95.01﹪），從而磚胚
            及耗材之價格應分別調整為USD 2.3622/m2 （計算
            式：USD 2.2444/m2 ×1.0525）及USD 0.41/m2 （
            計算式：USD 0.3896/m2 ×1.0525）。代入附加價
            值率之計算公式，則附加價值率為19.9497 ﹪｛計
            算式：〔FOB USD 3.7805/m2 －CIF （USD 2.3622
            ＋USD0.41 ＋USD0.2541 ）/m2 〕÷USD
            3.7805/m2 ｝，附加價值率未達35 %實質轉型之規
            定。
          縱如原告所稱泰國GBP公司加工拋光磚為零損耗（
            未提供因破損改製其他規格，於本地銷售之售價，
            致無法核算殘值），則代入附加價值率之計算公式
            ，其附加價值率為23.605﹪｛計算式：〔FOB USD
            3.7805/m2－CIF（USD 2.2444＋USD0.3896＋
            USD0.2541）/m2〕÷USD3.7805/m2｝，仍然未達35
            %實質轉型之規定。
        (4)本件原告主張零損耗，已使附加價值陷入不確定狀態
          中；又主張其加工相關貨物所使用之耗材及包材等，
          皆於當地購買，非屬進口部分，不應計入成本，實有
          違上開財、經兩部之函示。誠如原告之主張，設若磚
          坏於國內採購，因非進口，不宜計入成本，則附加價
          值率豈不變成100 ％，顯然原告之主張不可採。且綜
          合上述之查證結果，GBP 公司既無加工拋光磚之能力
          ，即屬違規轉運大陸磁磚，已無再討論「附加價值率
          」之必要。
      5.本件貨物經審核發現進口數量290PALLET（12，145箱，
        17，488.8 m2）、裝成17櫃、總材積306 m3、總重量
        455，500kg，則每櫃裝18 m3（306 m3 ÷17櫃），進口
        基重為26.045kg/m2 （455 ，500kg ÷17，488.8 m2）
        ；另審核出口文件發現本批數量為7 ，600 箱（10，
        943.28m2 ） 、總重量228 ，000kg ，出口基重
        20.834kg/m2 （228 ，000kg ÷10，943.28 m2 ）。進
        出口基重相差20.007 ﹪ ﹝計算式：（26.045kg/m2 －
        20.834kg/m2 ）÷26.045kg/m2 ﹞，亦即出口基重小於
        進口基重20.007﹪（鈞院卷1 第139 頁以下，附件2 ）
        ，核與陶瓷公會所核算之加工耗損率11~12 ﹪相差甚大
        （鈞院卷1 第146 頁，附件4 ）。
      6.原告於97年4 月29日當庭提出磁磚樣品並稱拋光磚於拋
        光之前沾污可以輕易去除；拋光後則無法去除云云，經
        比對系案貨樣與原告當庭提示之磁磚，發現兩者完全不
        相同：
        本件之磁磚為滲花拋光磚，其磁磚表面（未拋光）已遭
        破壞而不光滑，因此沾污時，無法去除，惟拋光後因上
        了防護臘，沾污時容易去除；原告所提供之貨樣則屬微
        粉拋光磚，其表面已上了透明釉（類似拋光磚，無須再
        拋光即可使用），當然有防污效果，而拋除表面透明釉
        後，即喪失防污功能，需經研磨至60度之亮度，再上防
        護臘才有防污之功效。又對於原告所提供泰國GBP 工廠
        加工光碟經陶瓷公會判讀其無刮平定厚設備一事，原告
        稱該設備為最新型，無須刮平定厚即可直接拋光。惟查
        ，依該設備之型錄說明（鈞院卷1 第160 頁，附件10）
        其特殊功能為：「通過激光掃描技術，可精確實現對板
        材形狀的隨形控制功能，確保磨頭的升降控制功能達到
        最佳狀態。可任意調節磨頭的提昇高度，在20㎜--50㎜
        可調，有效地縮短了磨頭的下降時間，保證板材兩邊的
        拋光質量，同時通過特殊的背壓功能，使磨頭下降時能
        輕緩地降落在板面上，確保板材不受磨頭衝擊而破損。
        」，並未說明磁磚可不必經過刮平定厚即可直接拋光，
        則原告所述顯與事實不符。
      7.原告主張進口貨物原產地認定標準第4條、第1條規定有
        明文，但關稅法第24條第2項於93年4月13日修正時已刪
        除，依據行政程序法第150條第2項規定法規命令之內容
        應明列其法律授權之依據，並不得逾越法律授權之範圍
        與立法精神…其合法性即有疑義云云。惟按法律之體系
        解釋原則，進口貨物原產地認定標準（原處分卷1 附件
        2 2 ）最新條文係於93年3 月29日所發布，該認定標準
        第1條 規定：「本認定標準依關稅法第24條第2 項規定
        訂定之。」，當時關稅法第24條第2 項相當於現行關稅
        法第28條第2 項，惟該認定標準至今尚未配合修正條號
        ，原告不得據此而謂該認定標準逾越法律之授權。故進
        口貨物原產地認定標準仍屬有效法律授權所制定之有效
        命令。
      8.原告質疑其於96.12.26同時報關之二批貨物（報單號碼
        AW/BE/94/Z444/0434、AW/BE/94/Z444/0435號），為何
        前者成立緝案，後者則逕予放行云云。經查報單第
        AW/BE/94/Z444/0435號貨物因虛報產地，業經被告於96
        年12月12日作成第096年00000000號處分在案（鈞院卷1
        第84頁，附件16），故就此而言，被告並無雙重標準。
        且原告於同一期間自泰國GBP 公司大量進口拋光磚，於
        放行後經被告事後稽核結果，發現於94年6 月至95年2
        月間之外匯支出紀錄及明細表經查核結果，該期間僅有
        1 筆貨款USD 25，800 匯至泰國，尚無任何進口報單金
        額與之相同（鈞院卷1 第86頁，附件17）。原告所稱信
        用狀買賣，交易單據明確，顯為飾詞。
      9.按94年12月31日前進口大陸磚胚到第三國加工，只要符
        合實質轉型的規定（附加價值率超過35% ），自可以加
        工地為其原產地，為進口貨物原產地認定標準第7 條所
        明訂，並為雙方所不爭；倘系爭貨物於泰國進行加工之
        附加價值率已超過35% ，泰國GBP 公司自無需耗費人工
        成本去做LOGO磨除的工作，蓋既已實質轉型，海關即無
        理由認定貨物產地為中國大陸，從而對於原告通關並未
        構成任何障礙，故原告稱「GBP 公司須在泰國以人工將
        大陸簡體字的磚胚底標磨除，以免造成台灣客戶的通關
        障礙」，其論點即難以成立。
      10.原告稱GBP 工廠的資料…附件4 中亦多有GBP 公司生產
        線機械的照片佐證…GBP 的生產線如僅做簡單的刮除磚
        胚表面的臘及磨邊…何需用到120 多公尺的ㄇ形生產線
        …足以證明其加工能力暨磚胚包裝為無紙箱加上綁帶護
        角云云。惟查GBP 公司縱有生產線機械，亦無法與是否
        進口大陸磚坏進行加工畫上等號；所提供之照片為無紙
        箱加上綁帶護角乙節，因每PALLET已外覆塑膠膜，無法
        得知照片之貨物是否確為磚坏。按原告所提供GBP 公司
        拋光線設備型錄所載長度為97.92 公尺（鈞院卷2 附件
        18 ） ，惟GBP 公司之設備尚缺少刮平機，其長度應小
        於型錄之長度；原告檢附之工廠簡圖記載Factory1為62
        公尺；Factory2為42公尺（鈞院卷2 第33頁，附件25）
        ，此與陶瓷公會鑑定駐外單位檢送之光碟無刮平定厚設
        備（原處分卷1 附件8 ），不謀而合，而原告卻仍辯稱
        GBP 公司的生產線為120 多公尺，此種毫無根據空言主
        張之說詞，實不足採信。
      11.原告又稱包裝紙箱側面均印刷有產地（MADE IN
        THAILAND）…且於每棧板（PALLET）外覆透明膠膜內有
        一明顯嘜頭標示，清楚標明產地云云。經查，原告舉證
        GBP公司拋光磚銷台數量，僅94年12月至少就有336個貨
        櫃（實際數量可能此數量之4倍），每櫃760箱，計25萬
        3，360箱，既然有如此的大量，居於經營成本的考量，
        產地標示為何不印於包裝紙箱之正面一次完成，卻印於
        包裝紙箱之底面，再另外發費紙張影印置於包裝之正面
        （鈞院卷2 附件10）。旨在避免磁磚由大陸出口時，被
        查獲有「偽標產地情事」，逃避出口國之罰則。
      12.關於GBP公司之設備暨產能部分，原告稱GBP公司的機器
        設備日產量為5 ，500 m2×2 套＝11，000m2 ，每日標
        準運作時間為6 小時…每小時產能為5 ，092 片，每分
        鐘產84 片 （60×60cm）拋光磚」。誠如是，則以94年
        12月份輸台25萬3 ，360 箱拋光磚（計253 ，360 ×4
        片，實際數量可能此數量之4 倍）為例，每小時產能應
        達5 ，448.6 片（實際數量可能21，954.4 ），早已擠
        爆產能，為何會每日只有工作6 小時，且原告亦無任何
        資料可資證明所言為真。按型錄所載日產能是以每日24
        小時不停的運轉為計算基礎，尚需扣除維修之時間，一
        般而言產能利用率正常約85％。基此，原告顯然有誇大
        GBP 公司產能，藉以掩飾系案貨物違規轉運之事實。依
        原告所稱GBP 公司拋光機器設備每分鐘產84片，相當於
        磁磚在拋光線上每分鐘走了50.4公尺（60cm×84），縱
        使再度採信原告的主張，則磁磚於拋光線上每分鐘亦走
        了25.2公尺。經洽詢陶瓷公會據告稱：「目前世界上最
        先進之拋光機，其速度最快每分鐘不會超過15公尺，以
        原告所稱GBP 公司於93年以前即設立之拋光線，係屬老
        設備，以KEDA之舊機型，其刮平速度每分鐘約2~10公尺
        、拋光速度每分鐘約3~8 公尺」（鈞院卷2 附件19），
        最大日產能約2 ，000 m2與原告所稱5 ，500 m2差異甚
        大，顯然原告所稱不實。原告又稱GBP 公司的機器使用
        金剛石磨頭，可以不需刮平來破壞結晶體，就可以直接
        拋光云云。據原告提供之型錄所載，其工作過程為：瓷
        質磚由運磚線均勻喂入，首先通過金剛磨頭將磚表面刮
        削校平，得到相同的厚度和平整的表面，然後進入粗磨
        機將磚表面磨削，得到較平滑的表面，再進入粗拋機和
        精拋機，隨著磚的行進，磨頭上磨料粒度逐級降低，而
        逐漸縮小磚表面的粗糙度，直至達到光澤度要求，再通
        過磨邊角機後，得到尺寸統一，形狀規整的產品，經過
        吹風乾燥，清掃等工序後，即可分選包裝（鈞院卷2 附
        件11）。從而，GBP 公司所擁有的拋光設備流程仍須將
        瓷質磚由運磚線喂入→刮削校平（即定厚刮平）→粗磨
        機→粗拋機→精拋機→磨邊角機→吹風乾燥→包裝。以
        此流程，有可能每分鐘拋光25.2公尺，原告之謊言不攻
        自破；況且原告所提供之生產流程圖之順序亦為輸送帶
        →校準機（calibrating machine ，型錄之刮平機已被
        塗抹掉）→拋光線→修邊、磨邊→倒角→上蠟→選色、
        分級→包裝，與型錄之工作過程相同。而原告置已提供
        之文件而不論，卻一再辯稱GBP 公司的機器可以不需刮
        平就可以直接拋光，顯與事實不符。
      13.原告復稱其與GBP 公司之間完整的報價單及信用狀交易
        …成品由泰國出口…船舶動態與貨櫃動態經被告查證為
        真…產地證明書背面有駐外單位簽認…泰國進口報單云
        云，以證明系爭貨物非屬違規轉運：
        (1)經核相關文件（PROFORMA INVOICE）係由TILE
          GENERAL ITERNAIONAL TRADE CO.LTD（非原告）與
          GBP公司成交，註明交易條件為CFR、PORT OF
          LOADING：ANY THAILAND PORT、TRANSHIPMENT：
          ALLOWED；信用狀裝貨港仍為ANY THAILAND PORT、惟
          TRANSHIPMENT：PROHIBITED，何以交易對象非原告，
          且原始成交文件註明可以轉船，而信用狀又註明禁止
          轉船；唯一共同點就是裝貨港為ANY THAILAND PORT
          。為何GBP公司位於泰國之曼谷，交易條件為CFR （
          運費由賣方支付），反而不限定貨物由曼谷出口，卻
          放寬到泰國任一港口，亦即為了GBP 公司違規進口之
          貨品，若遭曼谷海關擋關，此時可以轉至泰國其他港
          口出口所預留之空間，否則哪有捨近求遠多發運費之
          道理。
        (2)本件查得泰國GBP 公司僅具半套拋光設備（尚缺刮平
          機）為不爭之事實，則GBP 公司自大陸進口成品，於
          泰國換櫃再出口到我國並非不可能。從而，船舶動態
          與貨櫃動態並無法證明貨物確於泰國加工。
        (3)至於產地證明書雖經駐外單位簽認，惟駐外單位僅證
          明「簽字屬實，至文件之內容不在證明之列」，無法
          實質證明系爭貨物確於泰國加工。
        (4)檢附泰國進口報單、提單、購貨合同及匯款單據，並
          無法改變GBP 公司僅具半套拋光設備之事實，無法從
          事拋光磚之全套加工。由駐外單位檢送之光碟，經陶
          瓷公會鑑定結果，GBP 公司雖有2 套設備：1 套無拋
          光設備前段加工之刮平定厚設備；另1 套僅做釉面磚
          之磨切邊（原處分卷2 附件8 ），核與本案拋光磚無
          涉，不予討論。
        (5)原告另主張泰國進口報單僅為另外列出"I" 的部分，
          並未列明本張進口報單的總值為二者相加。由泰國進
          口報單可看出進口總價CIF BANGKOK 泰幣1 ，608 ，
          930.39，折合USD39 ，252.64＝USD38 ，864 ＋
          USD388.64 ，匯率40.9891 （鈞院卷2 附件6 ）。此
          記載甚詳，原告仍試圖狡辯，藉以壓低進口成本，以
          提高附加價值率。
      14.GBP公司若真有加工，再就損耗率剖析：
        (1)原告稱人工磨除底標的破損率有多高，貴局可輕易由
          任一台灣窯廠得知，這難道不是生產成本的增加嗎？
          」（原告97年11月11日整合說明書0000000000第5 頁
          第2 行）；於96年度訴字第02802 號補充資料成本分
          析表附件二G 項，復稱：「每磨1 ，000 片約有一片
          破損，可視情況改成30×60、40×40或50×50轉銷東
          南亞各國」；現又主張在磚坏加工時無殘值發生，因
          該GBP 公司將少數的研磨破磚，改成57×57cm及40×
          40cm在國內銷售。既稱損耗率很高，成本也增加，惟
          於計算附加價值率時又稱零損耗，顯然所言前後矛盾
          。
        (2)GBP公司60×60cm規格品之出口價為USD 1.361/PC（
          合THB 55.786/PC，匯率40.9891）；而不合格品57×
          57cm可賣THB 50/PC ，其單位售價相較於合格品並無
          打折【55.786÷（60×60）×（57×57）＝THB
          50.346】；另40×40cm售價THB 35/PC ，其單位售價
          反而高於合格品甚多【55.786÷（60×60）×（40×
          40）＝24.767】，實違反常理。
        (3)GBP 公司非磁磚之專業生產工廠，自稱磚坏由大陸運
          送至泰國，經入庫再出庫，運至拋光線經拋光後，破
          損率為1.67％，且破磚均可再利用，其單位售價竟高
          於合格品之單位售價，所以損耗率為零。相較於泰國
          當地拋光磚之專業生產工廠（T.T.公司），其不合格
          品較合格品便宜22﹪及45﹪相去甚遠，且僅在拋光過
          程中無殘值之比率即達4.99﹪以上（鈞院卷2 附件9
          ）。GBP 公司既非專業生產工廠，且運送途徑加長，
          又增加2 次之裝卸動作暨磨除底標及陸運途中之風險
          ，竟稱損耗率為零，顯然GBP 公司所提供之加工資料
          不足採信。
        (4)又本件TILE GENERAL ITERNAIONAL TRADE CO.LTD（
          非原告）與GBP公司成交7，600箱，共5種顏色（鈞院
          卷2附件6第4~6頁）。其破損部分可改成57×57cm
          508PC（合165 m2）及40×40cm 300PC（合48 m2），
          總面積64坪（鈞院卷2附件5），分成2種不同規格、5
          種顏色，每種顏色為數甚少，只要是專業進口商或建
          材行，都知道這是一種掩飾違規轉運的說詞。設若
          GBP 公司所言為真，則這個行業不會因我國停止加工
          磚之進口，GBP 公司之加工磚部門亦隨之停業，顯見
          GBP 公司以其保稅倉庫之名，設置半套拋光設備，係
          專為我國磁磚進口商行違規轉運之實，其理甚明。
        (5)又相同國外出口商（GBP 公司）出貨予我國證加股份
          有限公司，於96年訴字第02016 號訴稱：「…泰國
          GBP 公司有無…刮平定厚設備，是否有無因機械不同
          …實非原告所能得知…」（鈞院卷2 附件14第4 頁3.
          第2 行），既然該案已查證甚明，且裁定原告之訴駁
          回；而本件亦查證甚詳，GBP 公司並無加工拋光磚之
          能力，其所出口之拋光磚，即屬違規轉運，其理至明
          。原告猶稱「GBP 公司的機器可以不需刮平就可以直
          接拋光」，所言實無可採。
      15.(1)按海關緝私條例第37條所為之處罰，係以每次報運進
          口之行為為其處罰之依據。原告於訴願時雖列舉進口
          報單第AW/BE/94/Z444/0435、AW/94/4633/1002及
          DA/BC/94/WT60/3212號等（原處分卷1 附件20第38頁
          、第39頁、第40頁）與系爭貨物係相同貨物，而未遭
          海關查得有違法情事，且已獲放行提貨，惟系爭貨物
          既經查得有虛報進口貨物產地，逃避管制之情事，自
          不得冀邀免罰。
        (2)原告舉其他廠商自泰國同一出口商進口之相同貨物（
          報單號碼：DA/BC/94/WT60/3212）業經通關放行，而
          本案卻被認為虛報產地，質疑被告之衡量標準：按該
          他案刻正由臺中關稅局依法積極核處中，非可以此認
          為其原申報產地確屬無誤。
        (3)關於原告舉97年4 月10日高雄關稅局私貨逾期貨通信
          投標第6 組（97）逾0129號及第8 組（97）逾0130號
          ，標示產地為泰國乙節。經查，該2 案貨物因他進口
          商自忖違規轉運無法通過海關查緝，遂不敢傳輸報關
          ，導致貨物逾期未報關而任由海關拍賣；因欠缺產地
          證明等文件資料，只能依貨上標示認定產地，故產地
          實未經查證，自難以彼類此。
      16.綜上查證結果，泰國出口商GBP公司並無完整的拋光線
        設備，無法加工拋光磚，使其附加價值率達到35﹪實質
        轉型之規定；且由原告提供經塗改之型錄暨不實的加工
        損耗資料，及GBP 公司出口我國之磁磚數量，已擠爆該
        公司設備之產能觀之，系爭貨物顯屬違規轉運，其理至
        明。準此，本件顯有藉GBP 保稅倉庫之名，以設置半套
        拋光設備為幌子，行違規轉運之實，則系爭貨物之原產
        地仍應認定為中國大陸等語。
    理  由
一、原告起訴時，被告之代表人為丘欣，嗣變更為呂財益，並由
    呂財益承受訴訟，有其提出之聲明承受訴訟狀附卷可稽，核
    無不合，應予准許。
二、按「報運貨物進口而有下列情事之一者，得視情節輕重，處
    以…：一、虛報所運貨物之名稱、數量或重量。二、虛報所
    運貨物之品質、價值或規格。三、繳驗偽造、變造或不實之
    發票或憑證。四、其他違法行為。」；「有前二項情事之一
    而涉及逃避管制者，依前條第1項及第3項之規定論處。」；
    「私運貨物進口、出口或經營私運貨物者，處貨價1倍至3倍
    之罰鍰。」；「前二項私運貨物沒入之。」，海關緝私條例
    第37條第1項、第3項、第36條第1項、第3項各定有明文。又
    進口非屬「台灣地區與大陸地區貿易許可辦法」第7 條規定
    准許輸入之大陸地區物品者，即構成進口禁止輸入之物品而
    涉及逃避管制之違章行為，合先敘明。
三、前揭事實概要所載各情，為兩造所不爭，且有上開各該文件
    、原處分、復查決定書及訴願決定書等件影本附原處分卷及
    訴願機關卷可稽。茲依前述兩造主張之意旨，就下列各點敘
    明判決之理由。
四、原告涉有虛報系爭進口貨物產地，逃避管制之違章情事：
    (一)按進口貨物是否涉有虛報產地、逃避管制之情事，應以實
      到貨物情形作為認定之依據。經查，本件系爭貨物原告係
      申報自泰國進口，供貨商為GBP 公司（原處分卷1 附件1
      ），經被告查驗結果，包裝紙箱及貨上均無產地標示，瓷
      磚背面4 個角落有刮除痕跡，刮除處再以橡皮章加蓋「
      GBP 」字樣，且系爭貨物外包裝雖印刷產地「MADE IN
      THAILAND」，惟係印刷於包裝之側面不明顯處（本院卷2
      附件10），較不易被發現偽標產地情事，與一般原廠印刷
      於包裝正面明顯處有別，被告認其產地可疑，分別於94年
      12月30日及95年1 月24日檢附原告提供之泰國產地證明書
      及出口報單函請駐外單位（即駐泰國代表處經濟組，下同
      ）協助查復結果，產地證明書確係泰國商務部所簽發（原
      處分卷1 附件4 ），泰國海關稱出口報單內容屬實（原處
      分卷1 附件6 ）。惟駐外單位於94年11月18日另案函覆被
      告略以（原處分卷1 附件7 ）「GBP 公司位於曼谷市郊，
      負責人劉文光表示稱，ACP 公司係其關係企業，GBP 公司
      係泰國海關保稅倉庫，貨物進出均受泰國海關管制；另檢
      送查證所拍照片及錄影光碟供參等語。惟駐外單位95年4
      月21日泰組經字第09500006560 號復函，泰國ACP 公司稱
      ：該公司與GBP 公司並無關係，…GBP 公司偶將部分訂單
      產能轉請ACP 公司生產等語（本院卷2 附件1 ），是以系
      爭貨物之供貨商GBP 公司是否具有加工拋光磚之能力，應
      可置疑。又被告檢附前揭照片及錄影光碟等資料，送請陶
      瓷公會協助鑑定；該公會於94年12月20日以（94）台陶會
      福字第150 號函覆（原處分卷1 附件8 ）略以：1.CD1 （
      光碟1 GBP 公司）鑑定：未見拋光設備前段加工之刮平定
      厚設備；且有粗拋光機、精拋光機、磨切邊機、打臘機。
      2.CD2 （光碟2 ）ACP 公司鑑定：有刮平定厚機、粗拋光
      機、精拋光機、磨切邊機；且沒有打臘機。3.CD2 （光碟
      2 ）GBP 公司鑑定：重點在說明釉面磚之磨切邊加工等語
      。依上開情形可知，GBP 公司之拋光線尚缺刮平定厚設備
      ，無法從事拋光磚之完整加工。此外，被告復於97年7 月
      8 日函請駐外單位向泰國GBP 公司查詢該公司自中國大陸
      進口磚胚，經拋光之加工情形及合格率（本院卷2 附件2
      ）。駐外單位於同年9 月12日及15日以泰組經字第
      00000000000 號暨00000000001 號函檢附GBP 公司提供之
      相關文件，並稱該公司已停工逾1 年未再生產案揭產品（
      本院卷2 附件3 、4 ），惟仍未提供拋光合格率之相關資
      料，亦不願接受駐外單位查訪及實地丈量拋光線。由上以
      觀，原告申報系爭貨物係由泰國產製或加工轉型云云，即
      有可疑。
    (二)供貨商GBP 公司應無拋光磚之加工能力，系爭貨物涉有違
      規轉運之情事：
      1.GBP 公司之拋光線尚缺刮平定厚設備，無法從事拋光磚
        之完整加工，已如前述。
      2.GBP公司經駐外單位查證結果，該公司負責人稱GBP公司
        為泰國海關保稅倉庫（按：保稅倉庫係屬儲存保稅貨物
        之場所，一般僅作貨物之包裝或重整工作，並非加工貨
        物之工廠。），該公司負責人又稱其與ACP 公司合計3
        條生產線，ACP 公司為其關係企業；惟已遭ACP 公司否
        認（本院卷2 附件1 ），可知GBP 公司應無拋光磚之加
        工能力。
      3.有關型錄之工作過程說明，被告查得原告有提供經塗改
        不實型錄之情事，亦即將拋光過程中最重要的設備「刮
        平機」字樣塗抹掉，惟尚留有未去除的英文標示
        calibrating machine （本院卷2 附件11），原告所稱
        ：GBP 公司的機器使用金鋼石磨頭，可以不需定厚刮平
        來破壞結晶就可直接拋光云云，應非屬實。
      4.GBP 公司提供之加工光碟經陶瓷公會判讀結果，該拋光
        線無刮平定厚設備，僅具粗拋、精拋、磨切邊及打臘包
        裝之功能（原處分卷1附 件8 ），核與原告所提供之拋
        光線典型配置「刮平機」字樣被塗抹掉之情形相符（本
        院卷2 附件11）。
      5.按磚胚進口後，為加工需要，仍需拆包，待完成加工後
        ，加上4 個護角經束緊，再包護紙箱即可，無需浪費紙
        箱包裝；又瓷磚之紙箱經包裝後會產生8 條明顯的摺線
        ，且磚胚之規格大於成品，從而磚胚使用過之紙箱無法
        重複使用於成品上，因此磚胚不會使用紙箱包裝（本院
        卷2 附件13），徒增成本。經查，本件原告所提供大陸
        之出口裝箱單，註明包裝單位為「CTNS」（本院卷2 附
        件6 ），「CTNS」一般屬於成品之包裝，故依其包裝運
        送之情形，系爭貨物應係以拋光磚成品之態樣，由大陸
        出口至泰國GBP 公司，而非磚胚。GBP 公司所進口者如
        為磚胚，屬於待加工之非成品，則其包裝單位應為BU
        NDLE（一般屬於非成品之包裝）（本院卷2 附件12），
        始符常情。
      6.由上觀之，GBP 公司應無拋光磚之加工能力，且原告對
        於系爭貨物係由泰國GBP 公司自中國大陸進口磚胚來加
        工乙節，亦無確實證據以資證明，則被告核認系爭貨物
        係由中國大陸違規轉運進口，即非無據。
    (三)按「第5 條之進口貨物，除特定貨物原產地認定基準由經
      濟部及財政部視貨物特性另訂定公告者外，其實質轉型，
      指下列情形：一、原材料經加工或製造後所產生之貨物與
      原材料歸屬之海關進口稅則前六位碼號列相異者。二、貨
      物之加工或製造雖未造成前款稅則號列改變，但已完成重
      要製程或附加價值率超過百分之三十五以上者。」；「前
      項第2 款附加價值率之計算公式如下：貨物出口價格（
      F.O.B.）－直、間接進口原料及零件價格（C.I.F.）／貨
      物出口價格（F.O.B.）＝附加價值率。」，行為時進口貨
      物原產地認定標準第7 條第1 項、第2 項定有明文。本件
      倘如原告主張系爭貨物有在泰國GBP 公司從事加工之情事
      ，則其加工之附加價值率須達35% 以上，始得依進口貨物
      原產地認定標準第7 條第2 項認為「實質轉型」，以泰國
      為原產地。本件被告根據GBP 公司提供之交易文件，依進
      口貨物原產地認定標準第7 條第2 項規定，就原告所稱系
      爭貨物有在泰國GBP 公司從事加工之情形，計算其附加價
      值率【附加價值率之計算公式：〔貨物出口價格（F.O.B.
      ）－直、間接進口原材料及零件價格（C.I.F.）〕/ 貨物
      出口價格（F.O.B.）】，茲說明如下：
      1.按經濟部國際貿易局97年7 月21日貿服字第
        09770167530 號函示，「進口貨物原產地認定標準」第
        7 條第2 項規定之「附加價值率」計算公式中，所稱「
        直、間接進口原材料及零件價格」，係指進口原料及零
        件其在進口報單所列之CIF 價格；又財政部97年8 月18
        日台財關字第09700365530 號函示，進口貨物原產地認
        定標準第7 條第2 項規定附加價值率計算公式…其中直
        、間接進口原材料及零件價格，係指產製或加工相關貨
        物所使用之直接或間接進口原料及零件，於進口時之
        CIF 價格（本院卷2 附件17），核無不合。
      2.參據原告提供泰國GBP 公司進口報單（本院卷2 附件6
        ）所載CIF 價格為USD2.2444/m2〔計算式：CIF USD （
        38, 864 ＋388.64）÷17,488.8 m2 〕；耗材（如磨石
        、砂輪、及鑽石切片之價格）：因未提供磨石之價格資
        料，僅計算砂輪及鑽石修邊磨片THB15.97/m2 （原告97
        年6 月10日庭提卷附件2 第12至13頁），折合USD
        0.3896/m2 【計算式：THB15.97/m2 ÷40.9891 （匯率
        ：參照GBP 公司進口報單所載）】；包裝費用（含紙箱
        、包裝帶、防水膠帶等）總計THB3.75/PC（原告97年6
        月10日庭提卷附件2 第13頁），折合USD0.2541/m2【計
        算式：THB3.75/PC÷0.36m2/PC ÷40.9891 （匯率）】
        ；泰國出口FOB 價格為USD1.361/PC 折合USD3.7805/m2
        （計算式：USD 1.361/PC÷0.36m2/PC ）。又被告參據
        駐外單位（97年9 月26日駐外單位泰組經字第
        09700015010 號函，本院卷2 附件9 ）另查得T.T.公司
        （為一家拋光磚生產工廠）提供對拋光合格率回覆稱：
        「該公司有關拋光磚之生產，自磚胚經拋光到成品，約
        84﹪之Grade A （合格品）；Grade B 12﹪；Grade C
        3 ﹪；廢料1~1.5 ﹪。…Grade B 及Grade C 之售價分
        別較Grade A 便宜22﹪及45﹪。」等語。其中16﹪不合
        格品中可銷售部分，其價格與正常品11.01 ﹪之售價相
        當〔計算式：12﹪×（1 －22﹪）＋3 ﹪×（1 －45﹪
        ）〕，亦即拋光合格率提升為95.01 ﹪（84﹪＋11.01
        ﹪），即無殘值之部分為4.99﹪（採對原告有利，廢料
        以查得低標準1 ﹪核算）。綜上情形，核算如下：
        (1)依查得泰國之拋光合格率為95.01﹪（本院卷2附件9
          ），已如前述，則產製1 單位的拋光磚應各使用
          1.052 5 單位之磚胚及耗材（計算式：1 ÷95.01 ﹪
          ），從而磚胚及耗材之價格應分別調整為USD
          2.3622/m2 （計算式：USD 2.2444/m2 ×1.0525）及
          USD 0.41/m2 （計算式：USD 0.3896/m2 ×1.0525）
          。代入附加價值率之計算公式，則附加價值率為
          19.9497 ﹪｛計算式：〔FOB USD 3.7805/m2 －CIF
          （USD 2.3622＋USD0.41 ＋USD0.2541 ）/m2 〕÷
          USD 3.7805/m2 ｝，附加價值率未達35 %實質轉型之
          規定。
        (2)縱如原告所稱泰國GBP 公司加工拋光磚為零損耗（未
          提供因破損改製其他規格，於本地銷售之售價，致無
          法核算殘值），則代入附加價值率之計算公式，其附
          加價值率為23.605﹪｛計算式：〔FOB USD
          3.7805/m2 －CIF （USD 2.2444＋USD0.3896 ＋
          USD0.2541 ）/m2 〕÷USD3.7805/m2｝，仍然未達35
          % 實質轉型之規定。
      3.本件原告就系爭貨物在泰國加工之產品附加價值率，雖
        提出4 種計算方式，其附加價值率分別為42.34%、
        54.34%、48.34%、40.63%云云（詳如事實欄三、兩造陳
        述：(一)原告主張：12.所示）；惟揆諸進口貨物原產地認
        定標準第7 條第2 項之規定及相關事證，應以被告上開
        關於系爭貨物附加價值率之計算方式，較為確實可信，
        核無不合。原告主張系爭貨物在泰國之附加價值超過
        35% 云云，並不足採。又系爭貨物供應商GBP 公司之拋
        光線尚缺刮平定厚設備，無法從事拋光磚之完整加工，
        參據台灣區陶瓷工業同業公會提供之拋光磚成本分析所
        示（原處分卷1 附件8 ），其加工工序僅為粗拋光、精
        拋光、磨切邊及打臘包裝等，則其加工附加價值率僅為
        28﹪（7 ﹪＋7 ﹪＋6 ﹪＋8 ﹪），亦無法達到35﹪實
        質轉型之規定。再者，ACP 公司非GBP 公司之關係企業
        ，已如前述；倘若GBP 公司將磚胚送至ACP 公司作刮平
        定厚、粗拋光、精拋光、磨切邊機、再送回GBP 公司打
        臘包裝，則需來回2 次打包，不合於經濟效益，不符常
        情，併此敘明。
    (四)綜上可知，系爭貨物之泰國出口商GBP 公司並無完整的拋
      光線設備，無法加工拋光磚，使其附加價值率達到35﹪實
      質轉型之規定。被告依進口貨物原產地認定標準參考事項
      第8 點規定，核認系爭貨物產地為中國大陸，並無不合。
      又系爭貨物與進口報單第AA/94/ 6691/5012、5013號2 案
      （原處分卷1 附件9 ），屬相同進口人、相同供應商、同
      一期間進口，且貨物品名、規格均相同，該2 案經財政部
      關稅總局進口貨物原產地認定委員會95年3 月10日第5 次
      審議會會商結果（原處分卷1 附件12及原處分卷2 附件1
      ），亦核認其產地為中國大陸，與本件被告核認系爭貨物
      產地之情形，並無歧異，附此敘明。
五、被告所為罰鍰及沒入處分，並無違誤：
    (一)承上所述，本件原告涉有虛報進口貨物產地，逃避管制之
      違章情事，被告依海關緝私條例第37條第3 項規定轉據同
      條例第36條第1 項、第3 項之規定，處以貨價1 倍之罰鍰
      計762 ，492 元，並沒入貨物，並無違誤。
    (二)又虛報進口貨物產地逃避管制違章行為之處罰，係以每次
      報運進口行為，視其有無涉及違章情事，作為處罰之依據
      。原告雖稱進口報單第AW/BE/94/Z444/0435、
      AW/94/4633/1002 及DA/BC/94/WT60 /3212 號等（原處分
      卷1 附件20第38頁、第39頁、第40頁）與系爭貨物係相同
      貨物，而未遭海關查得有違法情事，且已獲放行提貨云云
      。惟按他次報運進口行為，有無涉及違章情事，應否處罰
      ，自應另案調查處理。本件系爭貨物既經查得有虛報進口
      貨物產地，逃避管制之違章情事，自不得因他案尚未處理
      而得冀邀免罰，附此敘明。
六、本件事證已明，兩造其餘攻擊防禦方法，對於本判決之結果
    不生影響，爰不予逐一論列，併此敘明。
七、從而，本件被告以原告涉有虛報系爭進口貨物產地，逃避管
    制之違章行為，所為罰鍰及沒入處分，於法並無違誤。復查
    及訴願決定遞予維持，亦無不合。原告徒執前詞，訴請撤銷
    ，為無理由，應予駁回。
據上論結，本件原告之訴為無理由，依行政訴訟法第98條第1 項
前段，判決如主文。
中    華    民    國    98    年     2    月     5    日
                            審判長法  官  蕭忠仁
                                  法  官  林玫君
                                  法  官  劉穎怡
上為正本係照原本作成。
如不服本判決，應於送達後20日內，向本院提出上訴狀並表明上
訴理由，如於本判決宣示後送達前提起上訴者，應於判決送達後
20日內補提上訴理由書（須按他造人數附繕本）。
中    華    民    國    98    年     2    月     5    日
                                  書記官  蕭純純


司法院資訊處製作；財團法人民間司法改革基金會備份。
